# 请教陈版：内部固定资产购销

提问人：跨度防护 时间：2018-05-05 10:34:54
案例：A、B公司同属于某一集团下面的子公司， 2016 年 12 月 31 日，A公司向B公司转让设备，原值 1000 万，累计折旧 100 万，净值900 万，按净值转让，不考虑税费。B公司入账原值 900 万，B公司按照剩余年限计提折旧。 该事项为集团内部交易，B公司采购后，亦按照剩余年限计提折旧，从合并层面看，未增减损益。
那么，在 2016 年 12 月 31 日合并抵消分录中， 1 、账面价值与计税基础一致，无需确认递延所得税； 2 、应将该固定资产恢复成原交易前的原值 1000 、累计折旧 100 ，合并抵消分录为（借：固定资产 100 贷：累计折旧 100 ）。
请教陈版：上述（ 1 ）（ 2 ）处理是否正确？

回答人：chenyiwei
你的意见基本合理。

提问人：跨度防护 时间：2018-05-10 09:14:50
陈版，您好，但是看注会教材的例子上没有在合并报表将原值恢复成原来的原值

回答人：chenyiwei
注会教材中的抵销只到报表项目层面，而实务操作中还需要考虑编制合并报表附注的明细层面抵销问题。